---
title: "IRT analysis"
output: html_document
editor_options: 
  chunk_output_type: console
---

# Libs

```{r}
library(ltm)
library(irtoys)
library(mirt)
library(CTT)
library(tidyverse)
library(patchwork)
```


# Importando o dado

Dado coletado de um simulado que possui apenas 19 alunos. Realizamos uma reamostragem desse conjunto de dados para obter um pouco mais de confiabilidade dos resultados.

```{r}
# dados de todos os simulados
# 90 items for this data
# ciências da natureza e matemática
day_1_nature_math_items_str <- sprintf("item_%s", seq(1:90))
day_2_nature_math_items_str <- sprintf("item_%s", seq(1:90))

day_1_nature_math_raw_tbl <- read_csv("data/enem_dia1_ciencias_natureza_matematica.csv")
day_2_nature_math_raw_tbl <- read_csv("data/enem_dia2_ciencias_natureza_matematica.csv")

day_1_nature_math_tbl <- day_1_nature_math_raw_tbl %>% 
  separate(results, into = day_1_nature_math_items_str, sep = ",") %>% 
  rename(student_code = systemUserId,
         activity_code = examId) %>% 
  mutate_all(funs(type.convert(as.integer(.))))

day_2_nature_math_tbl <- day_2_nature_math_raw_tbl %>% 
  separate(results, into = day_2_nature_math_items_str, sep = ",") %>% 
  rename(student_code = systemUserId,
         activity_code = examId) %>% 
  mutate_all(funs(type.convert(as.integer(.))))

# humanas
day_1_lenguages_humans_science_str <- sprintf("item_%s", seq(1:95))
day_1_lenguages_humans_science_2_str <- sprintf("item_%s", seq(1:95))
day_1_lenguages_humans_science_3_str <- sprintf("item_%s", seq(1:95))
day_1_lenguages_humans_science_4_str <- sprintf("item_%s", seq(1:95))
day_1_lenguages_humans_science_5_str <- sprintf("item_%s", seq(1:95))
day_1_lenguages_humans_science_6_str <- sprintf("item_%s", seq(1:95))

day_1_lenguages_humans_science_raw_tbl <- read_csv("data/enem_dia1_linguagem_ciencias_humanas.csv")
day_1_lenguages_humans_science_2_raw_tbl <- read_csv("data/enem_dia1_linguagem_ciencias_humanas_2.csv")
day_1_lenguages_humans_science_3_raw_tbl <- read_csv("data/enem_dia1_linguagem_ciencias_humanas_3.csv")
day_1_lenguages_humans_science_4_raw_tbl <- read_csv("data/enem_dia1_linguagem_ciencias_humanas_4.csv")
day_1_lenguages_humans_science_5_raw_tbl <- read_csv("data/enem_dia1_linguagem_ciencias_humanas_5.csv")
day_1_lenguages_humans_science_6_raw_tbl <- read_csv("data/enem_dia1_linguagem_ciencias_humanas_6.csv")


day_1_lenguages_humans_science_tbl <- day_1_lenguages_humans_science_raw_tbl %>% 
  separate(results, into = day_1_lenguages_humans_science_str, sep = ",") %>% 
  rename(student_code = systemUserId,
         activity_code = examId) %>% 
  mutate_all(funs(type.convert(as.integer(.))))
  
day_1_lenguages_humans_science_2_tbl <- day_1_lenguages_humans_science_2_raw_tbl %>% 
  separate(results, into = day_1_lenguages_humans_science_2_str, sep = ",") %>% 
  rename(student_code = systemUserId,
         activity_code = examId) %>% 
  mutate_all(funs(type.convert(as.integer(.))))

day_1_lenguages_humans_science_3_tbl <- day_1_lenguages_humans_science_3_raw_tbl %>% 
  separate(results, into = day_1_lenguages_humans_science_3_str, sep = ",") %>% 
  rename(student_code = systemUserId,
         activity_code = examId)%>% 
  mutate_all(funs(type.convert(as.integer(.))))

day_1_lenguages_humans_science_4_tbl <- day_1_lenguages_humans_science_4_raw_tbl %>% 
  separate(results, into = day_1_lenguages_humans_science_4_str, sep = ",") %>% 
  rename(student_code = systemUserId,
         activity_code = examId)%>% 
  mutate_all(funs(type.convert(as.integer(.))))

day_1_lenguages_humans_science_5_tbl <- day_1_lenguages_humans_science_5_raw_tbl %>% 
  separate(results, into = day_1_lenguages_humans_science_5_str, sep = ",") %>% 
  rename(student_code = systemUserId,
         activity_code = examId)%>% 
  mutate_all(funs(type.convert(as.integer(.))))

day_1_lenguages_humans_science_6_tbl <- day_1_lenguages_humans_science_6_raw_tbl %>% 
  separate(results, into = day_1_lenguages_humans_science_6_str, sep = ",") %>% 
  rename(student_code = systemUserId,
         activity_code = examId)%>% 
  mutate_all(funs(type.convert(as.integer(.))))


mydata <- day_2_nature_math_tbl %>% 
  dplyr::select(starts_with("item"))
student_vect <- day_2_nature_math_tbl %>% 
  pluck(2)
activity_code <- day_2_nature_math_tbl %>% 
  pluck(1)

```

Exporting for the other script on python!

```{r}
mydata_processed <- day_1_lenguages_humans_science_6_tbl %>% 
  pivot_longer(cols = starts_with("item"), names_to = "items", values_to = "answers") %>% 
  mutate(item = items,
         student_id = student_code) %>% 
  select(activity_code, item, answers, student_id) %>% 
  arrange(student_id)


mydata_processed %>% 
  write_csv("day_1_lenguages_humans_science_6_to_py.csv")

```



```{r}
mydata <- read_csv("data/enem_dia1_linguagem_ciencias_humanas.csv")
mydata <- mydata %>% 
  dplyr::select(-starts_with("X"))

# reamostragem
mydata_samples <- mydata[sample(nrow(mydata),500,replace=T),]
mydata <- mydata %>%
  bind_rows(mydata_samples)

```


# Modelagem

Aplicação do modelo 3PL para estimação dos parâmetros.

```{r}
mymodel <- mirt(
  mydata, 
  1,          
  itemtype = '3PL')

```

Nem sempre observamos uma convergência dos parâmetros.

## Inspecionando os items

Plot for every single item and yours approximation.

```{r}
for(i in 1:length(mydata)){
  ItemPlot <- itemfit(
    mymodel, 
    group.bins=15,
    empirical.plot = i,
    empirical.CI = .95,
    method = 'ML'
  )
  
  print(ItemPlot)

}

```


## Calculando o traço latente do modelo

```{r}
latent_answers <- as.vector(fscores(mymodel))

```

## Parâmetros do modelo

```{r}
irt_coefs <- coef(mymodel, simplify = T, IRTpars =T)

```

Using MIRT output for the coefficients to calculate the scores

```{r}
novo_score <- score.transform(
  latent_answers, mu.new = 500, sd.new = 100,
  normalize = FALSE
)

```


## Análise

```{r}
# data transformations
my_data_column_names <- names(mydata)

irt_coefs_tbl <- irt_coefs$items %>% 
  as_tibble()

max_n = dim(mydata[][1])[1]

# student_vect <- 1:max_n
mydata["student_code"] <- student_vect
irt_coefs_tbl["item"] <- my_data_column_names

mydata_longer <- mydata %>% 
  pivot_longer(cols = -student_code, names_to = "items", values_to = "count")

score_14_students <- novo_score[1]$new.scores[1:max_n]

scores_tbl <- enframe(score_14_students) %>% 
  rename(student_id = name,
         score = value) %>% 
  mutate(student_id = as_factor(student_vect))

# scores_tbl to export
file_name <- paste0(as.character(activity_code[1]), "_activiy.csv")
scores_tbl %>% 
  arrange(desc(score)) %>% 
  bind_cols("activity_code" = activity_code) %>% 
  write_csv(file_name)

```

### Viz

```{r}
# adjust color and axis
p1 <- mydata_longer %>% 
  filter(student_code %in% c(1:19)) %>% 
  mutate(items = as_factor(items)) %>% 
  ggplot(aes(x = items,
             y = student_code,
             fill = count == 1)) +
  geom_raster() +
  scale_fill_manual(values = c("#e0e0e0", "orange")) +
  scale_y_discrete(name="Students", limits=c(1:19)) +
  theme_minimal() +
  theme(
    axis.text.x = element_text(angle=45)
  )


p2 <- scores_tbl %>% 
  mutate(student_id = student_id %>% as_factor()) %>% 
  arrange(desc(score)) %>% 
  top_n(10) %>% 
  ggplot(aes(x = score,
             y = student_id %>% fct_reorder(score))) + 
  geom_bar(stat="identity", width=.7, fill="orange") +
  labs(
    title = "Classfication by score",
    y = "Students IDs",
    x = "Scores"
  ) +
  theme_minimal() 


p3 <- mydata_longer %>% 
  # filter(student_code %in% c(1:max_n)) %>% 
  group_by(student_code) %>% 
  summarise(total_corrects = sum(count)) %>% 
  ungroup() %>%
  arrange(desc(total_corrects)) %>% 
  top_n(10) %>% 
  mutate(student_code = as_factor(student_code)) %>% 
  ggplot(aes(x = total_corrects,
             y = student_code %>% fct_reorder(total_corrects))) +
  geom_bar(stat="identity", width = .7, fill="orange") +
  labs(
    x = "Quantity of Correct Answer",
    y = "",
    title = "Classification by correct answers"
  ) +
  theme_minimal()

p4 <- irt_coefs_tbl %>% 
  dplyr::select(-c(u, a, g)) %>%
  mutate(item = as_factor(item)) %>% 
  # filter(item != "item_3") %>% 
  ggplot(aes(x = b,
             y = item %>% fct_reorder(b))) +
  geom_bar(stat="identity", width = .7, fill = "orange") +
  theme_minimal() +
  labs(
    x = "b = Difficulty",
    y = "Items",
    title = "Items by order of difficulty"
  )

p2 | p3


```

## Others viz

```{r}
# ICC for each item
plot(mymodel, type = 'trace')
# Item information, separate plots
plot(mymodel, type = 'infotrace')
# Item information, joint plot
plot(mymodel, type = 'infotrace', facet_items = F)
# Plots, test level
# Test information curve 
plot(mymodel, type = 'info')
# Test information curve with conditional standard error
plot(mymodel, type = 'infoSE')

```

